Images du répertoire du notaire Jules Malingre pour l'étude XIII
Archives nationales de France
Images du répertoire du notaire Jules Malingre pour l'étude XIII
22 novembre 1675 - 15 février 1704
MC/RE/XIII/5
Etude XIII; Malingre, Jules
Un registre
Archives nationales de France
Minutes et répertoires: la loi 2008-696 du 15 juillet 2008 relative aux archives a fixé à 75 ans à compter de la date de l'acte, ou à 25 ans à compter de la date du décès de l'intéressé si ce délai est plus bref, le délai de communication des minutes et répertoires des notaires; ce délai est porté à 100 ans à compter de la date de l'acte si le document se rapporte à un mineur (code du Patrimoine, articles L213-2, 4e d et 5e).
Autres documents de l'étude (dossiers de clients, comptabilité...): s'agissant d'archives privées, ces documents sont communicables selon les modalités fixées par le déposant ou le donateur.
Certains documents ne sont pas accessibles sous leur forme originale en raison de leur mauvais état de conservation.
Registre entré aux Archives nationales en 1934.
322 feuillets de papier manuscrits, hauteur 34,8 x largeur 23 cm folioté par le notaire (avec une erreur au feuillet 175). Le registre est en bon état, mais certains feuillets comportent des brûlures.
Registre folioté en 2003 (foliotation non visible à l'écran)
Images des répertoires de l’étude XIII
Archives de l'étude XIII
répertoire d'officier public ministériel
- Répertoire chronologique pour la période du 22 novembre 1675 au 15 février 1704, 22 novembre 1675 - 15 février 1704; MC/RE/XIII/5
  Le répertoire contient les informations suivantes: 1. date du jour; 2. nature de l'acte; 3. nom, prénom des parties.
  répertoire
  - Liste chronologique des actes pour la période du 22 novembre au 31 décembre 1675, 22 novembre - 31 décembre 1675; 1 r°-1 v°; 1 feuillet
  - Liste chronologique des actes pour la période du 6 janvier au 31 décembre 1676, 6 janvier - 31 décembre 1676; 1 v°-8 v°; 8 feuillets
  - Liste chronologique des actes pour la période du 1er janvier au 31 décembre 1677, 1er janvier - 31 décembre 1677; 8 v°-15 r°; 8 feuillets
  - Liste chronologique des actes pour la période du 3 janvier au 31 décembre 1678, 3 janvier - 31 décembre 1678; 15 v°-22 r°; 8 feuillets
  - Liste chronologique des actes pour la période du 1er janvier au 31 décembre 1679, 1er janvier - 31 décembre 1679; 22 r°-31 r°; 10 feuillets
  - Liste chronologique des actes pour la période du 1er janvier au 30 décembre 1680, 1er janvier - 30 décembre 1680; 31 r°-40 r°; 10 feuillets
  - Liste chronologique des actes pour la période du 2 janvier au 31 décembre 1681, 2 janvier - 31 décembre 1681; 40 r°-58 r°; 19 feuillets
  - Liste chronologique des actes pour la période du 2 janvier au 31 décembre 1682, 2 janvier - 31 décembre 1682; 58 v°-77 v°; 20 feuillets
  - Liste chronologique des actes pour la période du 1er janvier au 29 décembre 1683, 1er janvier - 29 décembre 1683; 78 r°-89 v°; 12 feuillets
  - Liste chronologique des actes pour la période du 3 janvier au 29 décembre 1684, 3 janvier - 29 décembre 1684; 89 v°-100 v°; 12 feuillets
  - Liste chronologique des actes pour la période du 1er janvier au 31 décembre 1685, 1er janvier - 31 décembre 1685; 101 r°-110 v°; 10 feuillets
  - Liste chronologique des actes pour la période du 2 janvier au 31 décembre 1686, 2 janvier - 31 décembre 1686; 111 r°-121 v°; 11 feuillets
  - Liste chronologique des actes pour la période du 2 janvier au 31 décembre 1687, 2 janvier - 31 décembre 1687; 121 v°-130 r°; 10 feuillets
  - Liste chronologique des actes pour la période du 4 janvier au 31 décembre 1688, 4 janvier - 31 décembre 1688; 130 r°-139 v°; 10 feuillets
  - Liste chronologique des actes pour la période du 1er janvier au 31 décembre 1689, 1er janvier - 31 décembre 1689; 139 v°-147 r°; 9 feuillets
  - Liste chronologique des actes pour la période du 3 janvier au 21 décembre 1690, 3 janvier - 21 décembre 1690; 147 v°-158 v°; 12 feuillets
  - Liste chronologique des actes pour la période du 3 janvier au 29 décembre 1691, 3 janvier - 29 décembre 1691; 158 v°-168 r°; 11 feuillets
  - Liste chronologique des actes pour la période du 1er janvier au 31 décembre 1692, 1er janvier - 31 décembre 1692; 168 r°-176 v°; 9 feuillets
  - Liste chronologique des actes pour la période du 1er janvier au 30 décembre 1693, 1er janvier - 30 décembre 1693; 177 r°-184 v°; 8 feuillets
  - Liste chronologique des actes pour la période du 4 janvier au 31 décembre 1694, 4 janvier - 31 décembre 1694; 184 v°-193 v°; 10 feuillets
  - Liste chronologique des actes pour la période du 3 janvier au 30 décembre 1695, 3 janvier - 30 décembre 1695; 193 v°-206 v°; 14 feuillets
  - Liste chronologique des actes pour la période du 1er janvier au 31 décembre 1696, 1er janvier - 31 décembre 1696; 206 v°-216 r°; 11 feuillets
  - Liste chronologique des actes pour la période du 1er janvier au 30 décembre 1697, 1er janvier - 30 décembre 1697; 216 v°-226 r°; 11 feuillets
  - Liste chronologique des actes pour la période du 4 janvier au 31 décembre 1698, 4 janvier - 31 décembre 1698; 226 r°-236 r°; 11 feuillets
  - Liste chronologique des actes pour la période du 1er janvier au 31 décembre 1699, 1er janvier - 31 décembre 1699; 236 r°-254 v°; 19 feuillets
  - Liste chronologique des actes pour la période du 2 janvier au 31 décembre 1700, 2 janvier - 31 décembre 1700; 254 v°-278 v°; 25 feuillets
  - Liste chronologique des actes pour la période du 4 janvier au 30 décembre 1701, 4 janvier - 30 décembre 1701; 278 v°-292 r°; 15 feuillets
  - Liste chronologique des actes pour la période du 4 janvier au 31 décembre 1702, 4 janvier - 31 décembre 1702; 292 r°-306 r°; 15 feuillets
  - Liste chronologique des actes pour la période du 4 janvier au 31 décembre 1703, 4 janvier - 31 décembre 1703; 306 r°-320 v°; 14 feuillets
  - Liste chronologique des actes pour la période du 2 janvier au 15 février 1704, 2 janvier - 15 février 1704; 320 v°-322 v°; 3 feuillets(le 322 v° est blanc)